---
output:
  html_document: default
  pdf_document: default
---

ClientAPIBiquini
====================

Cliente de API para consumir dados da banda Biquini Cavadão através da Linguagem R. O cliente de API foi desenvolvido através da linguagem R para o consumo de informações estruturadas da API desenvolvida através do projeto [api-biquini](https://github.com/Thiago-VBarbosa/api-biquini) e disponível em [*API Biquini Cavadão*](https://api-biquini.herokuapp.com).


Para instalar o pacote ClientAPIBiquini basta rodar o comando abaixo:

```
devtools::install_github("Thiago-VBarbosa/ClientAPIBiquini")
```

Pode-se, por exemplo, obter informações sobre o histórico de shows, informação sobre os albuns e letras das músicas da banda Biquini Cavadão.

### Função get_shows()

##### Histórico de shows nos Estados Unidos

```{r,warning=FALSE,message=FALSE}
library(ClientAPIBiquini)
get_shows(pais = "Estados Unidos")
```
##### Histórico de shows no Brasil, no estado de Mato Grosso, na cidade de Cuiabá

```{r,warning=FALSE,message=FALSE}
get_shows(pais = "Brasil", estado = "MT", cidade = "Cuiabá")
```

### Função get_info_albuns()

##### Retorna as informações do album "Roda Gigante"

```{r,warning=FALSE,message=FALSE}
get_info_albuns(album = "Roda Gigante")
```

##### Retorna as informações de todos os albuns

```{r,warning=FALSE,message=FALSE}
get_info_albuns()
```

### Função get_lyrics()

##### Retorna a letra da música Roda-Gigante em formato HTML
```{r,warning=FALSE,message=FALSE}
get_lyrics(album = "Roda Gigante", musica = "Roda-Gigante")
```


### Função get_musicas()

##### Obtêm a lista de músicas do album "Ilustre Guerreiro"

```{r,warning=FALSE,message=FALSE}
get_musicas(album = "Ilustre Guerreiro")
```




